Minutes et répertoires du notaire Armand Vital DUMAS, 19 novembre 1844 - 6 janvier 1866 (étude XXXII)
Archives nationales
- Minutes de Armand Vital DUMAS, 20 novembre 1844 - 6 janvier 1866; MC/ET/XXXII/429 - MC/ET/XXXII/601/A
  - Minutes. 1851, janvier - février, janvier - février 1851; MC/ET/XXXII/462
    - Declaration, propriété d'objets mobiliers, Paris (Paris) rue de Vendome, 16., 27 février 1851; MC/ET/XXXII/462
      Profession: propriétaire, négociant (ancien), Paris (Paris).
      Domicile: Paris (Paris) rue de Vendome, 16.
      Nom, qualité: (Mme ou Mlle) Perree, Augustine Francisca.
      Relations: fille naturelle de l'intervenant 1
    - Mainlevée, hypotheque., 27 février 1851; MC/ET/XXXII/462
      Nom, qualité: (M.) Querrien, Guillaume.
      Domicile: Paris (Paris) boulevard Bonne-Nouvelle, 8.
      Nom, qualité: (Mme ou Mlle) Mauvoisin, Marie Francoise.
      Domicile: Paris (Paris) rue Hauteville, 47.
      Relations: sœur de l'intervenant 3, héritier de l'intervenant 3.
      Nom, qualité: (Mme ou Mlle) Mauvoisin, Catherine.
      Relations: épouse de l'intervenant 1.
    - Donation entre epoux., 28 février 1851; MC/ET/XXXII/462
      Nom, qualité: (M.) Bourlier, Jacques.
      Profession: nourrisseur de bestiaux, Paris (Paris).
      Domicile: Paris (Paris) rue du Faubourg-Saint-Denis, 65.
      Nom, qualité: (Mme ou Mlle) Cava, Marie Louise.
      Domicile: Paris (Paris) rue du Faubourg-St-Denis, 65.
    - Donation entre epoux., 28 février 1851; MC/ET/XXXII/462
      Domicile: Paris (Paris) rue du Faubourg-St-Denis, 65
    - Succession, inventaire apres décès., 28 février 1851; MC/ET/XXXII/462
      Nom, qualité: (M.) Ribot, Jean Martin.
      Profession: entrepreneur de maconnerie, Paris (Paris).
      Domicile: Paris (Paris) cour des Petites-Ecuries, 20
  - Minutes. 1851, mars - avril, mars - avril 1851; MC/ET/XXXII/463
    - Transport, créance, 2000 f., 1er mars 1851; MC/ET/XXXII/463
      Nom, qualité: (M.) Lebert, Daniel.
      Profession: cordonnier, Paris (Paris).
      Domicile: Paris (Paris) rue du Vieux-Colombier, 7.
      Nom, qualité: (Mme ou Mlle) Salin, Elisabeth Catherine.
      Relations: épouse de l'intervenant 2, legataire de l'intervenant 3.
      Nom, qualité: (Mme ou Mlle) Salin, Petronille Helene Marie Charlotte.
      Domicile: Paris (Paris) rue du Four-St-Germain, 27.
      Nom, qualité: (M.) Martin, Jean Jonas.
      Relations: créancier(e) de l'intervenant 5.
      Nom, qualité: (M.) Turlot, Pierre.
      Domicile: Paris (Paris) rue des Petites-Ecuries, 30.
      Nom, qualité: (Mme ou Mlle) Gosselin, Anne Adrienne.
      Domicile: Paris (Paris) rue de Sevres, 55
    - Succession, inventaire apres décès., 1er mars 1851; MC/ET/XXXII/463
      Nom, qualité: (M.) Chevalier, Victor.
      Profession: manufacturier en quincaillerie, Paris (Paris).
      Domicile: Paris (Paris) rue du Faubourg-St-Antoine, 232
    - Creance, 1000 f., 1er mars 1851; MC/ET/XXXII/463
      Nom, qualité: (M.) Bray, Francois Joseph.
      Domicile: Ternes (les) (Paris) rue Charlot, 1.
      Domicile: Paris (Paris) rue de Sevres, 55.
      Nom, qualité: (M.) Leconte, Louis Laurent.
      Domicile: Paris (Paris) Hotel des Invalides, cour de l'Industrie
    - Main levee d'opposition., 3 mars 1851; MC/ET/XXXII/463
      Nom, qualité: (M.) Guillochin, Alphonse Leopold.
      Profession: clerc d'avoue (ancien principal), Paris (Paris).
      Domicile: Paris (Paris) rue Sainte-Anne, 57.
      Nom, qualité: (M.) Balutet, Etienne Romain.
      Profession: entrepreneur de travaux publics et de charpentes, Paris (Paris).
      Domicile: Paris (Paris) quai de la Rapee, 7
    - Mariage., 3 mars 1851; MC/ET/XXXII/463
      Nom, qualité: (M.) Levesque, Bonaventure Rodolphe.
      Domicile: Paris (Paris) rue des Fosses-du-Temple, 80.
      Nom, qualité: (M.) Levesque, Jean Marie Adjutor.
      Nom, qualité: (Mme ou Mlle) Besnard, Francoise Esperance.
      Nom, qualité: (M.) Besnard, Pierre Joseph.
    - Mariage., 3 mars 1851; MC/ET/XXXII/463
      Nom, qualité: (M.) Terrasse, Antoine.
      Profession: chapelier (ouvrier), Paris (Paris).
      Domicile: Paris (Paris) rue du Grand-Prieure, 23.
      Nom, qualité: (M.) Terrasse, Jacques.
      Nom, qualité: (Mme ou Mlle) Belguise, Justine Anais.
      Profession: couturiere, Paris (Paris).
      Domicile: Paris (Paris) rue Monthalon, 35.
      Nom, qualité: (M.) Belguise, Etienne Alexandre.
      Domicile: Paris (Paris) rue Monthalon, 35
    - Transport, créance, 990 f., 3 mars 1851; MC/ET/XXXII/463
      Nom, qualité: (M.) Desgranges, Alfred.
      Domicile: Paris (Paris) rue du Vertbois, 32.
      Nom, qualité: (M.) Thomas, Charles.
      Domicile: Paris (Paris) rue des Quatre-Fils, 11.
      Nom, qualité: (Mme ou Mlle) Vincent, Marie.
      Profession: femme de confiance.
      Domicile: Belleville (Paris) rue du Bois, 26.
      Nom, qualité: (M.) Roulin, Joseph.
    - Mainlevee d'oppostion, convention., 3 mars 1851; MC/ET/XXXII/463
      Profession: entrepreneur de charpentes, Paris (Paris).
      Domicile: Paris (Paris) quai de la Rapee, 7.
      Nom, qualité: (M.) Lasnier, Jean Alphonse.
      Domicile: Paris (Paris) quai de Bethune, 36
    - Mainlevée, hypotheque., 7 mars 1851; MC/ET/XXXII/463
      Nom, qualité: (Mme ou Mlle) Cardon, Marie Alexandrine.
      Domicile: Paris (Paris) passage Brady.
      Nom, qualité: (M.) Chautard, Jean.
    - Main levee, hypotheque., 7 mars 1851; MC/ET/XXXII/463
      Domicile: Paris (Paris) boulevard Bonne-Nouvelle, 31.
      Nom, qualité: (M.) Gallais, Jean Sylvain.
      Nom, qualité: (M.) Legrip, Louis Jacques.
      Domicile: Paris (Paris) rue du Bouloi, 5.
      Nom, qualité: (M.) Legrip, Jacques Charles.
      Relations: frère de l'intervenant 3
    - Procuration acte, prise de possession de succession., 7 mars 1851; MC/ET/XXXII/463
      Nom, qualité: (M.) Estelle, Adolphe.
      Domicile: Paris (Paris) rue de la Michodiere, 10.
      Nom, qualité: (M.) Longuet, Pierre Vivien.
      Nom, qualité: (M.) Mainbourg, Isidore.
      Domicile: Paris (Paris) rue de la Michodiere, 10
    - Mainlevée, hypotheque., 8 mars 1851; MC/ET/XXXII/463
      Nom, qualité: (M.) Legouve, Joseph Ernest Wilfrid.
      Domicile: Paris (Paris) rue Saint-Marc-Feydeau, 14.
      Nom, qualité: (M.) Fabas De Mautort, Jean
    - Succession, notoriete., 8 mars 1851; MC/ET/XXXII/463
      Nom, qualité: (M.) Bonnassies, Francois.
      Profession: courtier en marchandises, Paris (Paris).
      Domicile: Paris (Paris) rue du Val-Ste-Catherine, 19
    - Obligation, emprunt, 10 000 f., 8 mars 1851; MC/ET/XXXII/463
      Nom, qualité: (M.) Bisson, Clovis Edouard.
      Domicile: Paris (Paris) rue des Lombards, 38.
      Nom, qualité: (M.) Duval, Marcellin.
      Domicile: Paris (Paris) place des Vosges, 10
    - Sommation respectueuse., 10 mars 1851; MC/ET/XXXII/463
      Nom, qualité: (M.) Viennot, Francois.
      Profession: cordonnier, Maligny (Yonne).
      Domicile: Maligny (Yonne).
      Relations: petit-fils de l'intervenant 2.
      Nom, qualité: (M.) Brullee, Simon.
      Profession: charpentier (ancien).
      Domicile: Paris (Paris) rue des Petites-Ecuries, 10
    - Succession, notoriete., 10 mars 1851; MC/ET/XXXII/463
      Nom, qualité: (Mme ou Mlle) George, Marguerite Constance.
      Profession: femme de menage, Paris (Paris).
      Domicile: Paris (Paris) rue des Petites-Ecuries, 4.
      Nom, qualité: (M.) Krigel, Paul.
      Profession: tailleur de cristaux, Paris (Paris).
      Domicile: Paris (Paris) rue des Petites-Ecuries, 4
    - Vente, fonds de commerce de fondeur tourneur en cuivre, 5000 f, Paris (Paris) rue du Faubourg-St-Martin, 46., 11 mars 1851; MC/ET/XXXII/463
      Nom, qualité: (M.) Lemonnier, Napoleon Louis.
      Profession: fondeur tourneur en cuivre, Paris (Paris).
      Domicile: Paris (Paris) rue du Faubourg-St-Martin, 46.
      Nom, qualité: (M.) Varlet, Jean Philippe.
      Profession: mecanicien, Batignolles (les) (Paris).
      Domicile: Batignolles (les) (Paris) rue d'Orleans, 9
    - Mainlevée, hypotheque sur terrain, Montmartre (Paris) rue Tholose, 6., 11 mars 1851; MC/ET/XXXII/463
      Nom, qualité: (M.) Leger, Francois.
      Domicile: Paris (Paris) rue de Provence, 60 Bis.
    - Quittance, solde de paiement de maison, 6458 f sur 150 000 f, Paris (Paris) rue de l'Isly, 6., 12 mars 1851; MC/ET/XXXII/463
      Nom, qualité: (M.) Patris, Francois Frederic.
      Profession: propriétaire de journal (ancien), Paris (Paris).
      Domicile: Paris (Paris) rue des Beaux-Arts, 8.
      Relations: prorietaire(s) de l'intervenant 5.
      Nom, qualité: (M.) Mouillefarine, Eugene Andre.
      Profession: avoué,Paris (Paris).
      Domicile: Paris (Paris) rue Montmartre, 164.
      Nom, qualité: (M.) Gombert, Plilippe.
      Domicile: Paris (Paris) rue d'Alger, 12.
      Nom, qualité: (M.) Gonnard, Francois Emile.
      Domicile: Batignolles (les) (Paris) rue des Dames, 5.
      Nom: Journal Le Journal Du Palais
    - Procuration acte, donation., 13 mars 1851; MC/ET/XXXII/463
      Nom, qualité: (M.) Sougey, Antoine.
      Profession: garcon de recettes, Paris (Paris).
      Domicile: Montmartre (Paris) boulevard Pigalle, 36.
      Nom, qualité: (Mme ou Mlle) Beuchard, Marie Anne Germaine.
      Relations: épouse de l'intervenant 1, fille de l'intervenant 3.
      Nom, qualité: (M.) Beuchard, Jean.
      Domicile: Sermizelles (Yonne).
      Relations: donataire de l'intervenant 2
    - Transport, créance, 12000 f., 13 mars 1851; MC/ET/XXXII/463
      Nom, qualité: (M.) Destibeaux, Jean Hector.
      Domicile: Paris (Paris) rue du Paradis-Poissonniere, 56.
      Nom, qualité: (Mme ou Mlle) Didier, Alexandrine.
      Relations: épouse de l'intervenant 1, fille de l'intervenant 3, créancier(e) de l'intervenant 3.
      Nom, qualité: (M.) Didier, Benoist Jean.
      Domicile: Paris (Paris) passage Saulnier, 11.
      Nom, qualité: (Mme ou Mlle) Colombier, Sophie.
      Domicile: Paris (Paris) Cite Trevise, 5.
      Relations: épouse de l'intervenant 5, cousin(e) de l'intervenant 2.
      Nom, qualité: (M.) Thirion, Edouard.
      Domicile: Paris (Paris) Cite Trevise, 5
    - Procuration acte, caution versee au tresor public, 25000 f., 14 mars 1851; MC/ET/XXXII/463
      Nom, qualité: (Mme ou Mlle) Daix, Augustine Felicite.
      Domicile: Paris (Paris) rue Saint-Pierre, 24.
      Relations: veuve de l'intervenant 2, caution de l'intervenant 3.
      Nom, qualité: (M.) Chevalier, Pierre Francois.
      Nom, qualité: (M.) Delagrevol, Antoine Edme Maximilien.
      Profession: notaire, Paris.
      Domicile: Paris (Paris) rue Montmartre, 111
    - Procuration rente publique, conversion d'indemnite aux ex-possesseurs d'esclaves., 15 mars 1851; MC/ET/XXXII/463
      Nom, qualité: (Mme ou Mlle) Caprice, Marie Josephe Aline Valere.
      Profession: marchande, Saint-Pierre (martinique (la)).
      Nom, qualité: (Mme ou Mlle) Alexandrine.
      Nom, qualité: (M.) Nicolas, Joseph.
      Domicile: Paris (Paris) rue Montyon, 7
    - Procuration acte, exercice du commerce., 15 mars 1851; MC/ET/XXXII/463
      Nom, qualité: (M.) Testart, Aime Desire.
      Profession: brasseur (marchand), Fresnoy-le-Grand (Aisne).
      Domicile: Fresnoy-le-Grand (Aisne).
      Nom, qualité: (Mme ou Mlle) Aschin, Sophie.
      Nom, qualité: (M.) Venet, Cyriaque Amedee.
      Profession: arpenteur, Fresnoy-le-Grand (Aisne).
      Domicile: Fresnoy-le-Grand (Aisne)
    - Vente, maison, 170 000 f, Paris (Paris) rue Neuve-Saint-Nicolas, 56., 16 mars 1851; MC/ET/XXXII/463
      Nom, qualité: (M.) Kornprobst, Theodore.
      Domicile: Paris (Paris) rue de Paradis-Poissonniere, 38.
      Nom, qualité: (Mme ou Mlle) Foucard, Adele.
      Domicile: Paris (Paris) rue de Navarin, 12.
      Relations: épouse de l'intervenant 3.
      Nom, qualité: (M.) Fabre, Jean Antoine.
      Domicile: Paris (Paris) rue de Navarin, 12
    - Mainlevee d'opposition., 17 mars 1851; MC/ET/XXXII/463
      Nom, qualité: (M.) Fleury, Charles Francois.
      Domicile: Saint-Germain-en-Laye (Yvelines).
      Nom, qualité: (M.) Choret, Nicolas.
      Domicile: Saint-Germain-en-Laye (Yvelines)
    - Succession, inventaire apres décès., 17 mars 1851; MC/ET/XXXII/463
    - Quittance, paiement de créances sur adjudication de domaine, 18988 f, Clinchamps (Calvados)., 17 mars 1851; MC/ET/XXXII/463
      Nom, qualité: (M.) Gonnet, Felix.
      Domicile: Paris (Paris) rue Tronchet, 19.
      Nom, qualité: (Mme ou Mlle) L'Hoste, Aglae Poncette.
      Domicile: Batignolles (les) (Paris) rue de Chartres, 5.
      Nom, qualité: (M.) Weber, Jean Jacques.
      Profession: pasteur (ancien), Geneve (suisse).
      Domicile: Geneve (suisse).
      Nom, qualité: (M.) Leblanc, Hyacinthe Pierre Hippolyte.
      Domicile: Paris (Paris) rue de Paradis-Poissonniere, 42.
      Relations: adjudicataire des biens de l'intervenant 5.
      Nom, qualité: (M.) Gerard, Gustave Eugene Michel.
      Domicile: Paris (Paris) rue de l'Entrepot, 23
    - Bail, usine prise d'eau et terrain, loyer 5000 f par an, Saint-Maurice (Val-de-Marne)., 17 mars 1851; MC/ET/XXXII/463
      Nom, qualité: (M.) Artus, Jean Pierre Xavier.
      Domicile: Belfort (Haut-Rhin).
      Nom, qualité: (M.) Minaux, Pierre Charles Edouard.
      Profession: directeur de scierie, Saint-Maurice (Val-de-Marne).
      Domicile: Saint-Maurice (Val-de-Marne)
    - Société, exploitation de scierie mecanique, Saint-Maurice (Val-de-Marne)., 17 mars 1851; MC/ET/XXXII/463
      Relations: associé(e) de l'intervenant 3.
      Domicile: Saint-Maurice (Val-de-Marne).
      Nom: Société De La Scierie De Saint-Maur Artus et Minaux
    - Quittance, interets et frais de condamnation, 489 f., 18 mars 1851; MC/ET/XXXII/463
      Nom, qualité: (M.) Maupate, Jean Baptiste.
      Domicile: Bercy (Paris) rue Gallois, 28.
      Nom, qualité: (M.) Delbos, Pierre.
      Domicile: Reilhac (Cantal) Reilhaguet.
      Relations: subrogé(e) de l'intervenant 3.
      Nom, qualité: (M.) Moutain
    - Succession, inventaire apres décès., 18 mars 1851; MC/ET/XXXII/463
      Nom, qualité: (M.) Delouye, Francois Nicolas.
      Domicile: Paris (Paris) rue de Strasbourg, 9
    - Procuration rente publique, intérêts de caution au trésor public, 20 000 f., 19 mars 1851; MC/ET/XXXII/463
      Nom, qualité: (M.) Salle, Jean Hippolyte.
      Domicile: Saint-Denis (Seine-Saint-Denis).
      Relations: caution de l'intervenant 2.
      Profession: notaire, Paris (Paris).
    - Succession, inventaire apres décès., 19 mars 1851; MC/ET/XXXII/463
      Nom, qualité: (M.) Colombiez, Jean Pierre Odile.
    - Autorisation, prise de possession de succession., 20 mars 1851; MC/ET/XXXII/463
      Nom, qualité: (M.) Audousset, Philippe.
      Profession: filateur, Beauchamps (Somme), Lieudieu.
      Domicile: Beauchamps (Somme) Lieudieu.
      Nom, qualité: (Mme ou Mlle) Ribot, Gabrielle Elisabeth Agnes.
      Domicile: Paris (Paris) cour des Petites-Ecuries, 20.
      Relations: séparé(e) de corps de l'intervenant 1, héritier de l'intervenant 3.
    - Transport, droits de succession., 21 mars 1851; MC/ET/XXXII/463
      Nom, qualité: (M.) Guerrien, Guillaume.
      Relations: épouse de l'intervenant 2
    - Succession, inventaire apres décès., 21 mars 1851; MC/ET/XXXII/463
      Nom, qualité: (M.) Durot, Louis Auguste Charles.
      Profession: bonnetier (marchand), Paris (Paris).
      Domicile: Paris (Paris) boulevard du Temple, 39
    - Mainlevée, hypotheques., 22 mars 1851; MC/ET/XXXII/463
      Nom, qualité: (M.) Binder, Louis Germain.
      Profession: carrossier, Paris (Paris).
      Domicile: Paris (Paris) rue d'Anjou-St-Honore, 72.
      Nom, qualité: (M.) Stacpoole de, Richard Louis Gonzague.
      Domicile: Fontainebleau (Seine-et-Marne)
    - Succession, inventaire apres décès., 22 mars 1851; MC/ET/XXXII/463
      Nom, qualité: (Mme ou Mlle) Paris, Suzanne.
      Domicile: Paris (Paris) rue de Strasbourg, Gare de Paris-Strasbourg.
      Nom, qualité: (M.) Favier, Charles.
      Profession: garcon de bureau au chemin-de-fer, Paris (Paris), Gare de Paris-Strasbourg.
      Domicile: Paris (Paris) rue de Strasbourg
    - Mainlevée, hypotheque, garantie 23180 f., 22 mars 1851; MC/ET/XXXII/463
      Nom, qualité: (M.) Villeroy, Louis Jacques Aime.
      Domicile: Paris (Paris) boulevard-St-Martin, 23.
      Domicile: Paris (Paris) rue d'Amterdam, 32
    - Mainlevée, hypotheque, garantie, 46361 f., 22 mars 1851; MC/ET/XXXII/463
      Nom, qualité: (M.) Gagniere, Antoine.
      Domicile: Paris (Paris) boulevard Bonne-Nouvelle, 14.
      Domicile: Paris (Paris) rue d'Amsterdam, 52
    - Obligation, emprunt, 5000 f., 24 mars 1851; MC/ET/XXXII/463
      Domicile: Paris (Paris) rue de Clichy, 69.
      Nom, qualité: (M.) Montagne, Jean Pierre.
      Profession: marchand de vin, Bercy (Paris).
      Domicile: Bercy (Paris) Port de Bercy, 14
    - Mainlevée, hypotheque sur maison, Meulan (Yvelines) Thun., 24 mars 1851; MC/ET/XXXII/463
      Nom, qualité: (M.) Brun, Jean Joseph.
      Domicile: Paris (Paris) rue de la Fidelite, 17.
      Nom, qualité: (M.) Verriere, Philippe.
      Profession: marchand de bois, Paris (Paris).
      Domicile: Paris (Paris) quai de la Rapee, 19
    - Vente, materiel pour la fabrication de levure de pommes de terre, Paris (Paris) rue de Sevres, 133., 24 mars 1851; MC/ET/XXXII/463
      Nom, qualité: (M.) Guilhermet, Claude Francois Regis.
      Domicile: Paris (Paris) rue Rousselet, 25.
      Nom, qualité: (M.) Provoost, Jean Francois.
      Profession: contre-maitre, Paris (Paris).
      Domicile: Paris (Paris) rue de Sevres, 133
    - Bail, transport, ecuries hangar greniers, loyer 600 f, Paris (Paris) rue de Sevres, 133., 24 mars 1851; MC/ET/XXXII/463
      Relations: locataire l'intervenant 02.
      Nom, qualité: (M.) Moingeard, Francois.
      Domicile: Paris (Paris) boulevard du Temple, 9.
    - Succession, notoriete., 24 mars 1851; MC/ET/XXXII/463
      Profession: nourrisseur, Paris (Paris).
    - Succession, notoriete., 25 mars 1851; MC/ET/XXXII/463
      Nom, qualité: (M.) Lampoz, Joseph.
      Profession: marchand de salines, Paris (Paris).
      Domicile: Paris (Paris) rue des Precheurs, 27
    - Succession, partage., 25 mars 1851; MC/ET/XXXII/463
    - Cahier des charges, adjudication de fonds de boulangerie (3), mise-a-prix, 2500 f, Villette (la), belleville, gentilly, Paris (Paris) rue Mogador, 13, rue Vincent, 4, rue de la Glaciere, 32., 25 mars 1851; MC/ET/XXXII/463
      Nom, qualité: (M.) Mollard, Claude.
      Profession: boulanger, Belleville (Paris).
      Domicile: Belleville (Paris) rue Saint-Laurent, 36.
      Relations: liquidateur de la failllite de l'intervenant 2.
      Nom: Association Generale Des Ouvriers Boulagers.
      Domicile: Villette (la) (Paris)
    - Vente, maison, 4000 f, Saint-Germain-en-Laye (Yvelines) rue du Boulingrin, Cite Medicis., 26 mars 1851; MC/ET/XXXII/463
      Nom, qualité: (M.) Pereire, Emile.
      Profession: directeur de chemin de fer, Paris (Paris).
      Domicile: Paris (Paris) rue d'Amsterdam, 5.
      Nom, qualité: (M.) Beloeuil, Louis.
    - Vente, terrain, 4000 f, Batignolles (Paris) Tapissieres (les)., 27 mars 1851; MC/ET/XXXII/463
      Nom, qualité: (M.) Lecuyer, Jean Pierre.
      Profession: propriétaire, cultivateur, adjoint au maire, Montmartre (Paris).
      Domicile: Montmartre (Paris) rue Saint-Denis, 17.
      Nom, qualité: (M.) Petit-Jean, Pierre Jean Baptiste.
      Domicile: Batignolles (les) (Paris) rue Salleneuve, 6
    - Obligation, emprunt, 8000 f., 29 mars 1851; MC/ET/XXXII/463
      Nom, qualité: (M.) Oudin, Jacques Antoine.
      Domicile: Paris (Paris) rue Saint-Dominique-St-Germain, 45.
      Nom, qualité: (Mme ou Mlle) Sally, Aime Adelaide.
      Domicile: Charenton-le-Pont (Val-de-Marne).
      Nom, qualité: (M.) Lemaire, Marie Ange.
      Domicile: Charenton-le-Pont (Val-de-Marne)
    - Succession, inventaire apres décès., 29 mars 1851; MC/ET/XXXII/463
      Nom, qualité: (M.) Desmont, Francois Claude.
      Profession: fabricant de laines (ancien), Rethel (Ardennes).
      Domicile: Paris (Paris) rue de Belsunce, 20
    - Procuration acte, acceptation de donation., 31 mars 1851; MC/ET/XXXII/463
      Nom, qualité: (M.) Ripaux, Pierre.
      Profession: fruitier (marchand), rotisseur, Paris (Paris).
      Domicile: Paris (Paris) rue d'Angouleme, 20.
      Nom, qualité: (Mme ou Mlle) Chappey, Marie Jeanne.
      Relations: épouse de l'intervenant 1, fille de l'intervenant 4, donataire de l'intervenant 4.
      Nom, qualité: (M.) Ripaux, Julien.
      Profession: cultivateur, Saint-Martin-l'Aiguillon (Orne).
      Domicile: Saint-Martin-l'Aiguillon (Orne) Grand-Brais (le).
      Relations: frère de l'intervenant 1.
      Nom, qualité: (M.) Chappey, Pierre.
      Domicile: Saint-Martin-l'Aiguillon (Orne)
    - Rente viagere, constitution, pension alimentaire., 31 mars 1851; MC/ET/XXXII/463
      Nom, qualité: (M.) Plesant, Damien.
      Profession: libraire, Paris (Paris).
      Domicile: Paris (Paris) rue de la Corderie-St-Honore, 5.
      Nom, qualité: (Mme ou Mlle) Gay, Celine Therese Marceline.
      Relations: épouse de l'intervenant 1, séparé(e) de biens de l'intervenant 1
    - Procuration générale, affaires de commerce., 1er avril 1851; MC/ET/XXXII/463
      Domicile: Paris (Paris) rue Hauteville, 21.
      Nom, qualité: (M.) Fessart, Christophe Auguste.
      Profession: négociant (ancien), Paris (Paris).
      Domicile: Paris (Paris) rue du Faubourg-Poissonniere, 4
    - Declaration, anteriorite d'hypotheque., 2 avril 1851; MC/ET/XXXII/463
      Nom, qualité: (Mme ou Mlle) Gatin, Therese.
      Domicile: Paris (Paris) rue Laffitte, 54.
      Nom, qualité: (M.) Keller, Louis Jean.
      Profession: platrier (marchand), grainetier, Romainville (Seine-Saint-Denis).
      Domicile: Romainville (Seine-Saint-Denis).
      Relations: débiteur de l'intervenant 3, débiteur de l'intervenant 4.
      Nom, qualité: (M.) Mangino, Ferdinand.
      Domicile: Paris (Paris) rue Roquepine, 5.
      Nom, qualité: (M.) Mouzinho Da Silveira, Jean.
      Domicile: Paris (Paris) rue Blanche, 44
    - Procuration rente publique, dépôt, vente de rente etat 5%, 66 f., 2 avril 1851; MC/ET/XXXII/463
      Nom, qualité: (M.) Oswald, Felix.
      Domicile: Illkirch-Graffenstaden (Bas-Rhin).
      Nom, qualité: (M.) Lucius, Adolphe.
      Profession: attache d'usine, Graffenstaden (Bas-Rhin).
      Domicile: Paris (Paris) rue du Petit-Carreau, 30
    - Succession, inventaire apres décès., 3 avril 1851; MC/ET/XXXII/463
      Nom, qualité: (Mme ou Mlle) Gaillardon, Anais Louise.
      Domicile: Paris (Paris) rue de Provence, 58.
      Nom, qualité: (M.) Du Boys, Sylvius.
      Domicile: Paris (Paris) rue de Provence, 58
    - Succession, compte, benefice d'inventaire., 3 avril 1851; MC/ET/XXXII/463
      Nom, qualité: (M.) Boursier, Francois Augustin Appolin.
      Domicile: Paris (Paris) rue du Faubourg-du-Temple, 9
    - Obligation, emprunt, 2400 f., 4 avril 1851; MC/ET/XXXII/463
      Nom, qualité: (Mme ou Mlle) Pavard, Eglantine Rose.
      Profession: marchand de lingerie, Paris (Paris).
      Domicile: Paris (Paris) rue du Faubourg-Poissonniere, 40.
      Nom, qualité: (Mme ou Mlle) Pompon, Augustine.
      Domicile: Pont-Noyelles (Somme).
      Relations: épouse de l'intervenant 3, veuve de l'intervenant 4.
      Nom, qualité: (M.) Manot, Joseph.
      Nom, qualité: (M.) Belot, Benoit.
    - Cautionnement, obligation, 2400 f., 4 avril 1851; MC/ET/XXXII/463
      Nom, qualité: (Mme ou Mlle) Pompon, Marie Marguerite Adelaide.
      Nom, qualité: (M.) Pavard, Francois Joachim Marcellin.
      Relations: fille de l'intervenant 1.
      Relations: veuve de l'intervenant 5, épouse de l'intervenant 6.
      Intervenant 6, indirect:
      Domicile: Pont-Noyelles (Somme)
    - Succession, inventaire apres décès., 5 avril 1851; MC/ET/XXXII/463
      Nom, qualité: (M.) Salneuve, Hyacinthe Henri.